# 请教陈版-融资租赁

提问人：alisonli123 时间：2016-11-10 17:44:37
请教陈版，请问融资租入的资产在租赁期满前出售是否可确认收入？

回答人：chenyiwei
一般情况下，融资租入的资产在租赁期内的所有权是出租人的，租约中一般也会对承租人对租赁物的处置加以限制。请注意了解为何会出现承租人在租赁到期前将租赁物出售的情况？